【裁判字號】    99,親,70
【裁判日期】    991215
【裁判案由】    否認子女
【裁判全文】
臺灣臺北地方法院民事判決                99年度親字第70號
    原      告  謝明錡
    法定代理人  黎清心
    被      告  古文政
上列當事人間否認子女事件，經本院於民國99年12月8日言詞辯
論終結，判決如下：
    主      文
確認原告謝明錡（男、民國 ○○ 年 ○○ 月 ○○ 日生）非黎清心（
LE ‧ THI ‧ THANH  ‧ TAM、女、越南籍）自被告古文政（男
、民國 ○○ 年 ○ 月 ○ 日生，身分證統一編號：Ｚ000000000  號
）受胎所生之婚生子。
訴訟費用由被告負擔。
    事實及理由
一、原告起訴主張略以：原告謝明錡之母黎清心與被告古文政於
    民國  92 年 3 月 10 日結婚，惟婚後因雙方價值觀與生活
    方式差異無法維持共同生活，已自 93 年 10 月 10 日起即
    分居，並與訴外人謝宗均同居而於 94 年 12 月 26 日產下
    原告，嗣於 95 年 4 月 7 日黎清心與被告古文政協議離婚
    ，因原告謝明錡受胎期間係在黎清心與被告古文政婚姻關係
    存續中，原告謝明錡依法推定為黎清心與被告古文政之婚生
    子，惟原告謝明錡實非黎清心自被告古文政受胎所生。為此
    依民法第  1063 條第 3 項提起否認子女訴訟，請求確認原
    告謝明錡非黎清心自被告古文政受胎所生之婚生子等語。並
    聲明：如主文所示。
二、被告對於原告主張之事實均不爭執。
三、經查，原告就其主張之事實，業據提出戶籍謄本、離婚協議
    書、出生證明書、血緣檢驗結果暨中文譯本等件為證，據該
    檢驗結果所載：「在   CSF   1PO，TPOX，THO1，F13AO1，
    FESFPS，vWA，D16S539，D7S820，D13S317 等各個基因位點
    考察項目中關於亞洲人等位基因頻率數據顯示，並且與無血
    緣聯繫之一亞洲裔考察所得數據進行比較後，結論：謝宗均
    作為謝明錡之子之生父機率為 99.9375 %。」等語，堪認原
    告謝明錡與被告古文政間確無親子血緣關係存在。被告對於
    上述事實及證據均不爭執，堪認原告謝明錡與被告古文政間
    確無真實血統之聯繫。
四、按從子女出生日回溯第 181 日起至第 302 日止，為受胎期
    間；妻之受胎，係在婚姻關係存續中者，推定其所生子女為
    婚生子女。前項推定，夫妻之一方或子女能證明子女非為婚
    生子女者，得提起否認之訴。前項否認之訴，夫妻之一方自
    知悉該子女非為婚生子女，或子女自知悉其非為婚生子女之
    時起二年內為之，民法第  1062 條第 1 項、第 1063 條分
    別定有明文。經查，本件原告謝明錡之母黎清心於  94  年
    12  月 26 日產下原告，其受胎期間係在黎清心與被告古文
    政之婚姻關係存續中，依法雖應推定原告謝明錡為黎清心與
    被告古文政所生之婚生子，然依前開血緣檢驗書之結果，原
    告謝明錡實非黎清心自被告古文政受胎所生。從而，原告於
    知悉其非被告之婚生子女後2 年內提起本件否認子女之訴，
    於法洵屬有據，應予准許。
五、據上論結，本件原告之訴為有理由，依民事訴訟法第78 條
    ，判決如主文。
中    華    民    國    99    年    12    月    15    日
                      家事法庭  法  官  彭南元
以上正本證明與原本無異。
如對本判決不服，應於判決送達後20日內向本院提出上訴狀。
中    華    民    國    99    年    12    月    15    日
                                書記官  尹遜言

司法院資訊處製作；財團法人民間司法改革基金會備份。
